JAVA 백엔드 엔지니어





Phone: 010-4071-2824

Email: dbsgusduf@naver.co.kr

Address: 경기도 파주시 양지로 102

GitLab: https://gitlab.com/toadyProject/toadyWeb

About Me



Java & Spring 기반의 9년차 백엔드 개발자로 LG전자 글로벌 금형 구매 시스템에서 100만건이상의 연계데이터 처리 와 방위사업청 등의 서비스에서 API/Batch 개발 및 운영한 경험으로 아이메디신 스타트업에서 PL을 하며 뇌파분석플랫폼(ISyncBrain)을 웹을통해 AWS 인 프라 구축 및 서비스를 성공적으로 안정화 시킨 경험을 할 수 있었습니다.

콤즈에서 플랫폼(삐삐 플랫폼, MVNO 플랫폼, 안면인식 등하원 플랫폼)의 서비스 개발 및 운영 업무를 하며 전문통신 및 다양한 외부 시스템간 연계와 결제 및 배치 서비스 등을 처리하였습니다.

플랫폼에 기능 추가 및 개발함에 있어 운영시 문제가 없도록 안정화에 중점을 두었으며, 그러기 위한 방법으로 테스트 코드 작성을 당연하 게 생각하여 다양한 테스트 케이스를 반복적으로 수행하였습니다.

항상 학습하여 발전함에 있어 개인만의 발전이 아닌 회사 및 팀과 시너지효과를 거둘 수 있을 거라고 생각하며 같이 성장하고싶습니다.

Education

을지대학교

(경기도 성남) 2009.03 ~ 2013.02 의료산업학부 / 의료전산학과

학사 졸업

• 졸업논문

o TV-Anytime 기반의 사용자 맞춤형 방송 시스템에 관한 연구

영석고등학교

(경기도 의정부) 2002.03 ~ 2005.02 문과 졸업

Experience

총 경력 8년 9개월

- 흥비서 -> 삐삐 (개발 및 서비스 운영)
 - o ARS 비서 기능 추가 개발 SpringBoot Rest Api
 - 고객 접속 후 메시지 발송설정 선택에 의한 기존메시지 또는 입력한메시지를 안드로이드를 통해 전송 기능 개발.
 - 050번호로 전화시 각 다이얼 번호선택에 의한 메시지 송출멘트 기능 연동.
 - 메시지 동보전송
 - 엑셀 업로드 및 선택하여 안드로이드로 메시지 전송기능 개발.
 - 홍비서 회원 가입 및 나이스페이 결제 시스템 개발.
 - 요금제에 따른 월 정기결제 Spring batch 개발.
 - 홍비서 고객과 홈페이지 접속 클라이언트간 채팅 시스템 개발
 - 。 이지콜 API연동
 - 일반/인터넷 전화(LG/KT)로 전화가오면 Android 또는 SMS/MM 문자전송 시스템 개발.
 - 홍비서 문자발송 시스템 개발.
 - 나노아이티 MMS/LMS/SMS 모듈 홍비서 DB 적용.
 - 문자 전송 별 과금 시스템 개발
 - 즉시전송, 예약전송, 반복예약 전송(Spring batch 개발)
 - (주)콤즈 홍비서 -> (주)bcplatform 뻬뻬 디자인 및 구조 변경 리뉴얼 개발
 - 영업 관리자, 디자인 관리자, 삐삐페이지 사이트. 삐삐관리 사이트, 삐삐 App RestApi, 삐삐 Spring Batch 리뉴얼.
 - 외부 시스템에서 포인트 사용을 위한 RestApi개발
 - 삐삐 키발급 및 로그인
 - 포인트 조회
 - 포인트 결제
- MVNO 신규 플랫폼 (개발 및 서비스 운영) (주)원텔레콤 서비스 제공, (주)보쉬그룹 서비스 제공
 - MVNO 신규 시스템 개발 (선불폰 충전, 기간연장, 정지)

콤즈

http://www.colmes.co.kr Java & Spring 웹 개발자 2018.06 ~ 2022.05 과장

- MVNO Admin Web 홈페이지 개발
- MVNO Client Web 홈페이지 개발
- LGU+ Web service 연동
- LGU+ Socket 전문통신 연동 (Netty framework 사용).
- 쿠콘 PG 가상계좌 Socket 전문통신 연동.
- MVNO 배치 시스템 개발.
- LG MVNO WebService 실시간 연동 수사
 - 통신사실-통화내역 연동
 - 통신자료-가입자정보 연동
- 나이스페이 지역화폐 고향사랑페이 개발
 - 나이스페이 Android Rest API 개발
 - · 관리자 페이지 개발
- 미래비즈 랜탈서비스 관리자 사이트 개발.
- OKKIDS 안면인식 등하원 시스템 (개발 및 서비스 운영)
 - o 안면인식기 App Rest Api 개발
 - o 안면인식기 관리자 Rest Api 개발
 - ∘ 안면인식기 클라이언트 Rest Api 개발
- WEB을 통한 뇌파 분석 플랫폼 설계 및 개발.
- Linux 서버 구축
- MariaDB 설치, 셋팅, Table 설계 및 Procedure, Function, Schedule, DB Link를 통한 연계 구축.
- Spring FW 를 통한 웹 시스템 구축.
- Spring Security를 활용한 Login 및 Access 권한 적용.
- 일반 고객 Page, 관리자 Page 구축 (메뉴관리, 권한관리, 기관관리, 사용자관리, 뇌파 컨텐츠 관리, 뇌파 태깅 컨텐츠 관리 등).
- 뇌파 분석 상태 지연, 오류 등 모니터링 알림기능 개발
- 뇌파 정보를 Python engine과 연계하여 분석된 정보를 Report 형식으로 제공 및 PDF 서비스 제공 기능 구현.
- Websocket을 통한 메시징, 알림 기능 구현.
- 뇌파를 통한 뇌 인지기능 평가 플랫폼 및 방법 특허 발명자 등록

케이씨씨정보통신

아이메디신

2017.01 ~ 2018.04

선임연구원

https://www.imedisync.com

Java & Spring 웹 개발자 & PL

https://main.kcc.co.kr/html/main.php Java & 전자정부 프레임워크 웹 개발자 2015.08 ~ 2016.12 대리

지엠솔루션

https://www.gmsolution.co.kr/
Java & Struts FW & Devon FW 개발자
2013.08 ~ 2015.07
사원

- 방위사업청 정보시스템 유지관리사업
 - 방위사업 인사평가시스템 구축
 - 행정지원 시스템 (개발/운영)
 - 인사 시스템 (개발/운영)
 - 감사 시스템 (개발/운영)
 - 화상회의 시스템 (개발/운영)
 - 。 국외보안망(PMO) 시스템 (개발/운영)
- (주)LG CNS UCAMP 신입사원 교육
- (주)지엠솔루션 사내인트라넷 구축 및 리뉴얼
- (주)LG전자 글로벌 금형구매시스템 유지보수 및 개발

Skill

현재 업무에 사용중 혹은 사용했던 기술들입니다.

- Java
- Spring Boot, Spring MVC, Spring Batch, Spring Security, Spring Data JPA
- Mybatis, JPA, Querydsl, Hibernate
- Gradle, Maven
- · Eclips, IntelliJ, Visual Studio Code
- · Oracle, MySQL, MariaDB, PostgreSQL, MS-SQL
- Jenkins
- AWS, EC2
- Nginx, Tomcat, Weblogic
- · Linux Centos, Linux Ubuntu

DevOps

Backend

Frontend

- Npm, Webpack
- Javascript, Jquery, React

수상

프로젝트 우수상

(주)LG CNS

2013.12

- 복권 구매 시스템 프로젝트 설계 및 개발.
- 상훈 50만원

다날 아이디어 공모전 대상

(주)다날

2011.06

- SNS서비스를 통한 음악 어플
- 상훈 500만원